臺灣板橋地方法院刑事判決　　　　　　　93年度訴字第2340號
公　訴　人　臺灣板橋地方法院檢察署檢察官
被　　　告　甲○○
上列被告因違反毒品危害防制條例案件，經檢察官提起公訴（93
年度毒偵字第4517號）及移送併辦（94年度毒偵字第601 號），
被告於準備程序中就被訴事實為有罪之陳述，經本院合議庭裁定
由受命法官獨任進行簡式審判程序，本院判決如下：
    主  文
甲○○連續施用第一級毒品，累犯，處有期徒刑壹年；扣案海洛
因壹包（驗餘淨重零點壹公克）沒收銷燬之，前揭扣案海洛因之
包裝袋壹只沒收。又連續施用第二級毒品，累犯，處有期徒刑拾
月；扣案安非他命壹包（驗餘淨重零點參肆公克）沒收銷燬之，
前開扣案安非他命之包裝袋壹只沒收。應執行有期徒刑壹年陸月
；扣案海洛因壹包（驗餘淨重零點壹公克）、安非他命壹包（驗
餘淨重零點參肆公克）沒收銷燬之，前開扣案海洛因、安非他命
之包裝袋各壹只，均沒收。
    事  實
一、甲○○前因違反毒品危害防制條例案件，經本院以89年度易
    字第243 號判決判處有期徒刑6 月，如易科罰金以銀元300
    元折算1 日確定，於民國89年11月27日易科罰金執行完畢。
    復因違反毒品危害防制條例案件，經本院以91年度訴字第
    1229號判決，其中施用第一級毒品部分判處有期徒刑10月，
    施用第二級毒品部分判處有期徒刑8 月，應執行有期徒刑1
    年4 月確定，於93年8 月3 日假釋付保護管束，而於同年8
    月27日保護管束期滿未經撤銷假釋，前開有期徒刑以已執行
    完畢論。另因施用毒品違反毒品危害防制條例案件，經本院
    以88年度毒聲字第7223號裁定令入戒治處所施以強制戒治，
    嗣於89年6 月5 日停止戒治，所餘戒治期間付保護管束，而
    於同年11月14日保護管束期滿執行完畢。再因施用毒品違反
    毒品危害防制條例案件，經裁定令入戒治處所施以強制戒治
    ，於92年5 月30日執行完畢（續於92年5 月30日執行有期徒
    刑）。詎不知悛悔，猶基於施用第一級毒品海洛因（以下簡
    稱海洛因）之概括犯意，先後於93年9 月21日上午11時許及
    94年1 月18日上午10時許，在臺北縣永和市○○街102 號住
    處，分別以將海洛因捲入香煙內燃燒之方式，連續施用海洛
    因2 次。復基於施用第二級毒品安非他命（以下簡稱安非他
    命）之概括犯意，依序於93年9 月21日中午12時許及94年1
    月18日上午10時許，在前址住處，分別以將安非他命置入錫
    箔紙及玻璃球內燒烤產生煙霧之方式，連續施用安非他命2
    次。嗣先後於：(一)93年9 月22日上午10時許，在臺北縣永和
    市○○街、竹林路口為警查獲，並扣得安非他命1 包（驗餘
    淨重0 點34公克）。(二)於94年1 月18日下午3 時許，為警在
    臺北縣永和市○○街102 號查獲，並扣得海洛因1 包（驗餘
    淨重0 點1 公克）。
二、案經臺北縣政府警察局永和分局報請臺灣板橋地方法院檢察
    署檢察官偵查起訴及移送併辦。
    理  由
一、上揭事實，業據被告甲○○於本院審理時坦承不諱，並有海
    洛因、安非他命各1 包扣案可資佐證。被告於93年9 月22日
    及94年1 月18日為警查獲後所排放之尿液經採樣送驗，分別
    以酵素免疫分析法檢驗及氣相層析質譜儀法確認檢驗結果，
    於鴉片類及安非他命類均呈陽性反應，有臺灣檢驗科技股份
    有限公司於93年10月1 日出具之濫用藥物尿液檢驗報告、臺
    灣尖端先進生技醫藥股份有限公司於94年1 月29日出具之濫
    用藥物檢驗報告存卷為憑。而前述於93年9 月22日查扣之毒
    品經內政部警政署刑事警察局以呈色試驗法、氣相層析質譜
    分析法及核磁共振分析法鑑驗結果，檢出甲基安非他命反應
    ，原淨重0 點4 公克（臺北縣政府警察局永和分局扣押物品
    目錄表誤載為0 點3 公克），經取樣0 點06公克鑑驗用罄，
    驗餘淨重0 點34公克，有該局94年1 月10日刑鑑字第093022
    4569號鑑定書在卷可參。至上開於94年1 月18日查扣之毒品
    經以化學呈色法、氣相層析質譜儀分析法檢驗，含海洛因成
    分，原淨重不詳（臺北市政府警察局大安分局扣押物品目錄
    表誤載為淨重0 點1 公克），經取樣不詳數量鑑驗用罄，驗
    餘淨重0 點1 公克，亦有法務部調查局94年3 月7 日調科壹
    字第060009487 號鑑定通知書附卷足稽；以上俱徵被告前開
    不利於己之自白與事實相符。又被告前因施用毒品違反毒品
    危害防制條例案件，經本院以88年度毒聲字第7223號裁定令
    入戒治處所施以強制戒治，嗣於89年6 月5 日停止戒治，所
    餘戒治期間付保護管束，而於同年11月14日保護管束期滿執
    行完畢；又因施用毒品違反毒品危害防制條例案件，經裁定
    令入戒治處所施以強制戒治，於92年5 月30日執行完畢，有
    臺灣板橋地方法院檢察署全國施用毒品案件紀錄表可佐。被
    告係於前揭強制戒治執行完畢釋放後5 年內再犯本案違反毒
    品危害防制條例第10條之罪，事證明確，被告犯行堪予認定
    。
二、按海洛因及安非他命分係毒品危害防制條例所規定之第一級
    毒品及第二級毒品，被告分別施用之，核係犯同條例第10條
    第1 項之施用第一級毒品罪及同條例第10條第2 項之施用第
    二級毒品罪。被告施用第一級毒品海洛因、第二級毒品安非
    他命前後持有第一級、第二級毒品之低度行為，分別為施用
    毒品之高度行為所吸收，均不另論罪。而被告先後2 次施用
    海洛因及2 次施用安非他命之犯行，各係時間緊接，手法相
    同，所犯為構成要件相同之罪，顯係分別基於概括犯意反覆
    為之，均為連續犯，應依刑法第56條規定各以一罪論，並均
    加重其刑。公訴人雖僅就被告於93年9 月21日施用海洛因與
    安非他命各1 次之犯行提起公訴，惟被告其餘施用海洛因及
    安非他命之犯行，分別與上開經起訴論罪部分有連續犯之裁
    判上一罪關係，為起訴之效力所及，本院自得併予審理，附
    此敘明。被告所犯上開2 罪，犯意各別，罪名互殊，應予分
    論併罰。又被告有如犯罪事實欄所述論罪科刑之執行紀錄，
    有臺灣高等法院被告前案紀錄表可參，其於有期徒刑執行完
    畢後5 年內再犯上開有期徒刑以上之罪，為累犯，應依刑法
    第47條規定，加重其刑，並與連續犯之加重，遞加重之。爰
    審酌被告有因違反毒品危害防制條例案件接受刑之科處及執
    行之紀錄，又因施用毒品經觀察勒戒、強制戒治，猶連續施
    用海洛因及安非他命再犯本罪，顯見其自制力薄弱，且未衷
    心悛悔，漠視法令之禁制濫用藥品，應予非難，兼衡其施用
    海洛因、安非他命所生危害實以自戕健康為主，暨其犯後態
    度等一切情狀，分別量處如主文所示之刑，並定其應執行之
    刑，資為懲儆。
三、扣案海洛因1 包（驗餘淨重0 點1 公克）、安非他命1 包（
    驗餘淨重0 點34公克），為查獲之毒品，不問屬於何人所有
    ，均應依毒品危害防制條例第18條第1 項前段規定，沒收銷
    燬之。至前揭扣案海洛因、安非他命之包裝袋各1 只，係被
    告所有，分別供其施用海洛因、安非他命所用之物，亦據被
    告供明在卷，均應依刑法第38條第1 項第2 款規定，併予宣
    告沒收。
據上論斷，應依刑事訴訟法第273 條之1 第1 項、第299 條第1
項前段，毒品危害防制條例第10條第1 項、第2 項、第18條第1
項前段，刑法第11條前段、第56條、第47條、第38條第1 項第2
款、第51條第5 款，判決如主文。
本案經檢察官王家春到庭執行職務。
中　　華　　民　　國　　94　　年　　8 　　月　　10　　日
                        刑事第二庭  法  官  廖  怡  貞
以上正本證明與原本無異。
如不服本判決，應於判決送達後10日內，向本院提出上訴狀，上
訴於臺灣高等法院。
                                    書記官  鄒  秀  珍
中　　華　　民　　國　　94　　年　　8 　　月　　10　　日
※附錄本案論罪科刑法條全文※
毒品危害防制條例第10條：
施用第一級毒品者，處六月以上五年以下有期徒刑。
施用第二級毒品者，處三年以下有期徒刑。
